# 合同资产减值

提问人：安好 时间：2023-05-12 23:11:50
请教陈版，合同资产转化为应收账款时，减值准备与坏账准备是否应该无缝对接才是合理的？谢谢！

回答人：chenyiwei
可以这样理解。合同资产和应收账款是同一项资产的不同阶段，类似于在建工程与固定资产的关系。但合同资产减值仅考虑其信用风险因素的影响，即单就减值测试而言，合同资产和应收账款的考虑因素，测算模型和方法都是一致的，其测算结果自然也是相连续的，与导致确认合同资产的“时间流逝以外的其他因素”无关。